【裁判字號】    95,交訴,96
【裁判日期】    950731
【裁判案由】    公共危險等
【裁判全文】
臺灣板橋地方法院刑事判決              95年度交訴字第96號
聲  請  人  臺灣板橋地方法院檢察署檢察官
被      告  甲○○
上列被告因公共危險等案件，經檢察官聲請簡易判決處刑（95年
度偵字第9767號），本院認為不宜適用簡易判決程序，改依通常
程序審理，判決如下：
    主  文
甲○○犯肇事致人傷害逃逸罪，處有期徒刑拾月。緩刑參年。
其餘被訴部分，公訴不受理。
    事  實
一、甲○○於民國94年11月3 日22時15分許，駕駛車號：K8-178
    7 號自用小客車，沿臺北縣土城市○○路○ 段往三峽方向行
    駛，行經同路段56號前，因違規跨越中心分向線，撞擊對向
    車道由乙○○所騎乘車號：GEN-928 號重型機車，致乙○○
    人、車倒地，受有左側股骨幹粉碎性骨折、多處擦傷挫傷等
    傷害（已撤回告訴，詳如後述）；詎甲○○肇事後未立即停
    車察看救護傷患，亦未報警處理，竟逕行駕車逃離現場，嗣
    因路人記下甲○○之肇事車號報警處理，循線查悉上情。
二、案經乙○○訴由臺北縣政府警察局土城分局移由臺灣板橋地
    方法院檢察署檢察官偵查後，聲請本院以簡易判決處刑，本
    院認不宜適用簡易判決處刑程序，改依通常程序審理；而於
    本院行準備程序時，被告就上述被訴肇事逃逸之事實為有罪
    陳述，經法官告知簡式審判程序之旨，並聽取公訴人、被告
    之意見後，由合議庭裁定由受命法官獨任以簡式審判程序審
    理。
    理  由
甲、有罪部分：
一、訊據被告甲○○對於上述肇事逃逸事實坦承不諱，核與告訴
    人乙○○指述之情節相符，復有道路交通事故現場圖、道路
    交通事故調查報告表、車損暨現場照片12幀及亞東紀念醫院
    診斷證明書在卷可佐，是被告上述自白與事實相符，足為憑
    信，據上，本件事證明確，被告肇事逃逸犯行，足以認定。
二、核被告甲○○所為，係犯刑法第185 條之4 之肇事逃逸罪。
    爰審酌被告素行非惡，案發現場為臺三線省道，車水馬龍處
    所，竟不顧被害者權益，駕車逃離現場，兼衡被告之犯罪動
    機、目的、手段均非可取，應予非難，惟本件被告犯後仍知
    坦承犯行，深表悔悟，並已與被害人達成民事和解，賠償損
    害，被害人亦表明不再追究被告之刑事責任等情，有和解書
    暨撤回刑事告訴狀附於本院卷可稽，被告在本院審理中，亦
    一再表明悔意，犯罪後態度，並非不赦等一切情狀，酌情量
    處如主文所示之刑。又按行為後法律有變更者，適用行為時
    之法律；但行為後之法律有利於行為人者，適用最有利於行
    為人之法律，刑法第2 條第1 項定有明文；查被告行為後，
    刑法第74條業於95年7 月1 日施行，將舊刑法第74條所定緩
    刑要件，即：「一未曾受有期徒刑以上刑之宣告者。二曾受
    有期徒刑以上刑之宣告，執行完畢或赦免後，5 年以內未曾
    受有期徒刑以上刑之宣告者。」修正為：「一未曾因故意犯
    罪受有期徒刑以上刑之宣告者。二前因故意犯罪受有期徒刑
    以上刑之宣告，執行完畢或赦免後，5 年以內未曾因故意犯
    罪受有期徒刑以上刑之宣告者。」（第1 項），另增設緩刑
    宣告，得斟酌情形，命犯罪行為人為相應之附隨事項即（第
    2 項）：一向被害人道歉。二立悔過書。三向被害人支付相
    當數額之財產或非財產上之損害賠償。四向公庫支付一定之
    金額。五向指定之公益團體、地方自治團體或社區提供40
    小時以上240 小時以下之義務勞務。六完成戒癮治療、精神
    治療、心理輔導或其他適當之處遇措施。七保護被害人安全
    之必要命令。八預防再犯所為之必要命令。」等緩刑宣告得
    以宣告之附隨義務。而本件被告前未曾因任何故意或過失犯
    罪受有期徒刑以上刑之宣告，有臺灣高等法院被告前案紀錄
    表可稽，是不論依修正前或修正後之規定，皆得宣告緩刑。
    但修正後刑法第74條第2 項得命被告履行一定負擔，而修正
    前則無類此規定，整體比較觀之，修正後刑法第74條所為之
    緩刑宣告，應較不利於被告，依刑法第2 條第1 項前段規定
    ，因之，如諭知被告緩刑，應適用修正前之規定，應先敘明
    。是被告並無任何前科，有臺灣高等法院被告前案紀錄表附
    卷可按，其一時失慮致罹刑典，並已坦白認罪，且與被害人
    和解賠償損害，已如前述，堪認被告已有悔悟，經此起訴、
    審判科刑，當知所警愓，信無再犯之虞，本院認為對其所受
    宣告之刑，應以暫不執行較為適當，併依修正前刑法第74條
    第1 款規定諭知緩刑3 年，用啟自新。
乙、公訴不受理部分：
一、聲請意旨同前事實欄所述，玆援引之。
二、按告訴乃論之罪，告訴人於第一審辯論終結前得撤回其告訴
    ；又告訴經撤回者，應諭知不受理之判決，並得不經言詞辯
    論為之，刑事訴訟法第238 條第1 項、第303 條第3 款、第
    307 條分別定有明文。
三、查本件告訴人乙○○對被告提出刑事告訴案件，檢察官聲請
    簡易判決處刑，認被告係涉犯刑法第284 條第1 項前段之過
    失傷害罪嫌，依同法第287 條之規定，須告訴乃論。茲據告
    訴人向本院撤回對於被告之告訴，有撤回告訴狀附於本院卷
    可稽。揆諸前開說明，此部份應為不受理判決之諭知。
據上論斷，應依刑事訴訟法第452 條、第303 條第3 款、第307
條、第273 條之1 第1 項、第299 條第1 項前段，刑法第185 條
之4 ，修正前刑法第74條第1 款，判決如主文。
本案由檢察官丙○○聲請本院以簡易判決處刑，經檢察官朱學瑛
到庭執行職務。
中    華    民    國    95    年    7     月    31    日
                        交通法庭法  官  黎錦福
上列正本證明與原本無異。
如不服本判決，應於判決送達後10日內向本院提出上訴狀 (應附
繕本)， 上訴於臺灣高等法院。
                                書記官  蔡麗春
中    華    民    國    95    年    7     月    31    日
附錄本件論罪科刑法條全文：
中華民國刑法第185條之4
（肇事遺棄罪）
駕駛動力交通工具肇事，致人死傷而逃逸者，處6 月以上5 年以
下有期徒刑。


司法院資訊處製作；財團法人民間司法改革基金會備份。
